DANIEL DOMÍNGUEZ RUBIO

Programador web Fullstack con conocimientos SEO

"Programador autodidacta con más de 8 años como Fullstack Web Developer. He realizado tareas de Frontend, Backend, despliegue de webs, servidores... Tecnologías como PHP, MySQL, Javascript, Linux, HTML5 y otro tipo de librerías modernas a diario. Dedicado también al SEO, técnico y semántico, recopilación de palabras clave, google analytics y pruebas A/B."

Experiencia Laboral

Fullstack Web Developer y SEO Manager

Panaworld S.L Sep 2009 – Mayo 2018 (8 años y 9 meses)

- → Programar, diseñar y modificar código Backend (PHP) o del servidor, de los servicios web, APIs Rest, etc.
- → Programar, diseñar y modificar código Frontend (Javascript), uso de ¡Query, AJAX, scripts de terceros, publicidad, etc.
- → Maquetar diseños Web adaptables a móviles mediante HTML, CSS, Bootstrap, LESS, Javascript y otro tipo de librerías.
- → Diseñar, crear y mantener bases de datos relacionales con MySQL, optimizar consultas, de-normalizar tablas, etc.
- → Gestión de servidores dedicados linux (Debian o CentOS), Instalar servicios Nginx, MySql, php-fpm, etc.
- → Identificar y resolver cualquier problema técnico o errores que pudiera afectar al posicionamiento SEO, Webmaster tools, AMP Pages, sitemaps, velocidad de carga, redirecciones 301, errores de crawleo, etc.
- → Análisis de SEO semántico de proyectos antiguos o nuevos proyectos. Analizar las palabras clave que pueden traer tráfico y hacer lo posible por cambiar los sitios web para optimizarlos para estas palabras clave.
- → Analizar la estructura del sitio, la navegación del sitio, la experiencia del usuario... siempre con fines de mejorar las estadísticas de uso del sitio para mejorar el SEO del producto.
- → Manejo de Google Spreadsheets o hojas de cálculo compartidas, para improvisación de paneles de control de contenidos rápidos y prácticos. También para control de situaciones del SEO como enlaces internos, etc.
- → Analizar los sitios web de la competencia con ánimo de mejorar nuestros sitios web desde un punto de vista técnico, de usabilidad, y de SEO técnico y semántico.
- → Gestionar al equipo de técnicos y contenidos para dar directrices sobre las futuras mejoras al producto. Reportar a dirección. Productos: macrojuegos.com deliciosi.com minigamers.com macrogames.ru microjogos.com microgiochi.com

Operario Maquinista 2a Robot ABB

Cerámicas Montgatina Sep 2007 - Nov 2008 (1 año y 3 meses)

→ Operario encargado de dar asistencia y configurar robot de ABB GROUP. Montaje y desmontaje de moldes de presión colada. Uso de maquinaria industrial y acabados manuales en la producción de piezas de cerámica.

Operario producción y control de calidad

Ball Aerocan Sep 2004 - May 2007 (2 años y 9 meses)

→ Operario encargado de controlar la calidad de la producción de botellas de aluminio. Asistir a maquinaria de embalaje de la producción en palets de carga. Realizar tareas de control de calidad, avisos y descartes.

Empleos antiguos: Fabricante de oberturas en taller de alumínio, Peón en la construcción.

Formación Académica

- → CFGM Electrónica 2001-2002
- → Educación Secundaria 1997-2000

Tuve necesidad de trabajar y no pude terminar mi formación. Trabajo con la intención de conseguir la titulación de CFGS Desarrollo Aplicaciones WFR

Dominio de Idiomas

Español: NATIVO Catalán: ALTO Inglés: ALTO

Contacto y Datos personales

E-mail hiring@danieldev.es
LinkedIn danieldev.es/in
Teléfono Preguntar por Email

Localidad Barcelona, Sta Coloma de Gramenet

Nacimiento22/09/1985Área trabajoBarcelonésNacionalidadEspañol

Habilidades técnicas



html5 css3 php5 php7 javascript mysql jquery ajax bootstrap less ux ui_design googledocs excel linux ssh rsync seo google analytics



nginx subversion git netbeans vscode rest_api phpmyadmin nodejs reactjs es6 webpack express



unity c# gamedevelopment mobile games

Cualidades

Coaching y Mentoría

Creatividad

Pensamiento crítico

Autodidacta

Automotivación

Gestor de pequeños equipos